【裁判字號】    90,訴,258
【裁判日期】    900730
【裁判案由】    偽造文書等
【裁判全文】
臺灣屏東地方法院刑事判決                            九十年度訴字第二五八號
    公  訴  人  臺灣屏東地方法院檢察署檢察官
    被      告  丙○○
右列被告因偽造文書等案件，經檢察官提起公訴（九十年度偵字第一八二二號），本
院判決如左：
     主  文
丙○○犯刑法第二百十六條、第二百十條之罪，處有期徒刑貳月，如易科罰金，以參
佰元折算壹日，緩刑貳年。內政部警政署國道公路警察局（八八）公警局交字第一○
一一八七○八號舉發違反道路交通管理事件通知單（含通知聯、移送聯、迴覆聯及存
根聯）上偽造之「甲○○」署押計肆枚均沒收。
     事  實
丙○○於民國八十九年一月二十七日下午七時五十八分許，駕駛車號Ｋ二─八三九一
號自用小貨車，行經屏東縣潮州鎮省道台一線公路四○九公里處，由於超速為警攔檢
開單舉發，丙○○因未考領駕駛執照，為免因此受罰，竟假冒友人乙○○之兄甲○○
之名義，在內政部警政署國道公路警察局（八八）公警局交字第一○一一八七○八號
舉發違反道路交通管理事件通知單（以下簡稱違規通知單，一式四聯，含通知聯、移
送聯、迴覆聯及存根聯，僅移送聯附卷）之收受通知聯者簽章欄偽簽「甲○○」之署
押計四枚（複寫方式），主張表示領收該違規通知單之意思，並持以交回員警而行使
，足以生損害於甲○○及交通管理機關對於道路交通違規事件管理之正確性。嗣因甲
○○收受高雄市交通事件裁決所之通知而陳明異議後，為警循線查獲。
     理  由
一、右揭事實，業據被告丙○○坦承不諱，核與被害人甲○○指證之情節相符，並有
    上開違規通知單移送聯、高雄市交通事件裁決所函、裁決書、違反道路交通管理
    事件陳述單、違規車輛行車執照在卷足憑，被告之自白，顯與事實相符，事證明
    確，應予依法論科。
二、核被告所為，係犯刑法第二百十六條、第二百十條之行使偽造私文書罪（最高法
    院八十三年台上字第六六三一號判例參照）。被告在違規通知單上偽造「甲○○
    」之署押，係偽造私文書之部分行為；又其偽造私文書後復加以行使，其偽造之
    低度行為為行使之高度行為吸收，均不另論罪（起訴書贅引刑法第二百十七條第
    一項）。爰審酌被告素行良好，一時失慮，而冒用甲○○名義簽收交通違規通知
    單，雖有不法，然情節輕微，復經被害人甲○○寬宥，表明不欲追究，且其犯後
    坦承犯行，態度尚佳等一切情狀，從輕量處如主文所示之刑。又被告行為後，刑
    法第四十一條犯最重本刑為三年以下有期徒刑以下之刑之罪，受六個月以下有期
    徒刑或拘役之宣告，因身體、教育、職業、家庭之關係，執行顯有困難者，得易
    科罰金之規定，就所犯之罪法定最重本刑刑度，業經修正為五年以下有期徒刑，
    並改列為第四十一條第一項前段，經總統於九十年一月十日公布，同年月十二日
    生效，本件被告所犯前揭罪名符合修正後之規定，且屬有利於被告，應依同法第
    二條第一項前段，適用修正後之第四十一條第一項規定，為易科罰金折算標準之
    諭知。
三、查被告前未曾受有期徒刑以上刑之宣告，有臺灣屏東地方法院檢察署刑案資料查
    註紀錄表及本院全國前案紀錄表可佐，其未及深思致罹刑章，經此教訓，當知謹
    慎，信無再犯之虞，本院認其所受有期徒刑之宣告以暫不執行為適當，併宣告緩
    刑二年，以啟自新。
四、被告於內政部警政署國道公路警察局（八八）公警局交字第一○一一八七○八號
    違規通知單（含通知聯、移送聯、迴覆聯及存根聯）上偽造之「甲○○」署押計
    四枚，應依刑法第二百十九條規定沒收。
五、另被告自白曾於八十八年八月三十日下午二時五十五分許，在屏東縣省道台一線
    公路大東路段，亦因遭警攔檢，同假冒甲○○之名義，在屏東縣警察局（八八）
    屏縣警交字第○一五一八五四號違規通知單偽簽「甲○○」姓名等情，有上開違
    規通知單可稽，且其上「甲○○」署押非甲○○親簽，並經甲○○供述無誤。此
    外，訊據被告就前後兩度偽造甲○○名義簽收違規通知單之動機，供陳：「有被
    抓到才想到要簽署甲○○的名字，沒有一開始就想說只要被抓到，就簽署甲○○
    的名字，前後兩次完全沒有關係」等語明確，參酌被告前揭二次行為時間相隔達
    近五個月，足見其犯意各別，該次行為與本件論罪科刑部分非同一案件，自非本
    院所得審判，應請檢察官另行偵查，併予敘明。
據上論斷，應依刑法第二條第一項前段、第二百十條、第二百十六條、第四十一條第
一項、第七十四條第一款、第二百十九條，罰金罰鍰提高標準條例第二條前段，判決
如主文。
中      華      民      國      九十      年      七      月    三十    日
                                          法  官  蔡憲德
右正本證明與原本無異。
對於本判決如有不服應於收受送達後十日內向本院提出上訴書狀上訴於台灣高等法院
高雄分院並按他造當事人之人數附具繕本。
                                          書記官  林鴻仁
中      華      民      國      九十      年      七      月    三十    日
附錄本判決論罪之法條
刑法第二百十條：
 偽造、變造私文書，足以生損害於公眾或他人者，處五年以下有期徒刑。
刑法第二百十六條：
 行使第二百十條至第二百十五條之文書者，依偽造、變造文書或登載不實事項或使
 登載不實事項之規定處斷。


司法院資訊處製作；財團法人民間司法改革基金會備份。
